臺灣臺中地方法院刑事判決　　　　　　　　　　　　九十一年度訴字第二三三五號
　　公　訴　人　臺灣臺中地方法院檢察署檢察官
　　被　　　告　甲○○
右列被告因違反槍砲彈藥刀械管制條例等案件，經檢察官提起公訴（九十一年度偵字
第一五二九八號），本院判決如左：
    主  文
甲○○未經許可，寄藏可發射子彈具有殺傷力之改造玩具手槍，處有期徒刑壹年貳月
，併科罰金新臺幣拾伍萬元，罰金如易服勞役，以新臺幣玖佰元（即銀元參佰元）折
算壹日，扣案之仿ＦＮ廠半自動手槍製造之改造玩具手槍壹枝（含彈匣一個，槍枝管
制編號0000000000號）沒收。又服用酒類，不能安全駕駛動力交通工具而
駕駛，處拘役伍拾伍日，如易科罰金，以參佰元折算壹日。
    事  實
一、甲○○於民國九十一年八月五日凌晨零時許，在臺中市明道中學附近之便利商店
    前，受不詳姓名年籍綽號「阿昌」之成年男子所託，未經許可而為「阿昌」保管
    寄藏可發射子彈具有殺傷力之仿ＦＮ廠半自動手槍製造之改造玩具手槍（槍枝管
    制編號0000000000號）一支（含彈匣一個）、不具殺傷力之改造子彈
    一顆，並藏放於其所騎乘之車牌號碼ＪＦＯ─０二六號機車（為甲○○女友翁怡
    楓所有）之置物箱內。而其另先於九十一年八月四日晚間十一時許在臺中市○○
    路旱溪公園飲用啤酒三、四罐後，其於查獲時吐氣所含酒精濃度已達每公升０．
    五二毫克以上，且其已言語含糊不清、意識模糊、做平衡動作顯出腳步不穩、眼
    神呆滯等呈酒醉狀態而達不能安全駕駛動力交通工具之程度，猶騎乘車牌號碼Ｊ
    ＯＦ─０二六號機車，於九十一年八月五日凌晨五時許，行經臺中縣太平市○○
    路與樹孝路口，以闖越紅燈、蛇行等不安全駕駛方式駕車，為警攔檢時猶逆向行
    車逃逸，復逃至臺中縣太平市○○路六號宜欣加油站內方為警查獲，並於上開機
    車置物箱內查獲仿ＦＮ廠半自動手槍製造之改造玩具手槍一枝（含彈匣一個）、
    改造子彈一顆（不具殺傷力）。
二、案經臺中市警察局第五分局報請臺灣臺中地方法院檢察署檢察官偵查起訴。
    理  由
一、訊據被告固坦承於九十一年八月五日凌晨零時許，在臺中市明道中學附近之便利
    商店前，受不詳姓名年籍綽號「阿昌」之成年男子所託保管寄藏手槍一枝，並藏
    放於其所騎乘之車牌號碼ＪＦＯ─０二六號機車及於九十一年八月四日晚間十一
    時許在臺中市○○路旱溪公園飲用啤酒三、四罐後，猶騎乘車牌號碼ＪＯＦ─０
    二六號機車等事實，惟矢口否認有何違反槍砲彈藥刀械管制條例及公共危險之犯
    行，辯稱其不知「阿昌」者交付之手槍是真槍，且「阿昌」交付時其並未仔細看
    槍，復稱「阿昌」表示是假槍云云，另稱其有飲酒，但沒有醉，還很清醒云云。
    經查：被告受不詳姓名年籍綽號「阿昌」之成年男子所託交付而持有之改造手槍
    一枝（含彈匣一個）、改造子彈一顆等物，經送內政部警政署刑事警察局鑑驗結
    果，以送鑑改造手槍一支（槍枝管制編號0000000000號），認係仿Ｆ
    Ｎ廠半自動手槍製造之金屬玩具槍換裝土造金屬槍管而成之改造手槍，機械性能
    良好，認具殺傷力，送鑑改造子彈一顆，認係玩具金屬彈殼加裝直徑約七ＭＭ金
    屬彈頭而成之改造子彈，經實際試射，無法擊發，認不具殺傷力，有內政部警政
    署刑事警察局九十一年八月二十日刑鑑字第０九一０二一七四一五號槍彈鑑定書
    一份在卷可參。而該「阿昌」者交付被告保管改造手槍時猶一併交付被告改造子
    彈一顆，其雖因無法擊發而認定不具殺傷力，惟上開改造子彈係金屬彈殼加裝金
    屬彈頭，與一般合法之玩具手槍多係使用塑膠之ＢＢ彈大為不同，且該改造手槍
    為金屬材質，槍管未如一般合法玩具槍枝槍管以紅色標示，此觀諸卷附改造手槍
    照片一幀甚明，其外觀上顯可判斷是否合法之物品，且被告為警攔檢之時猶騎車
    欲逃逸，為被告所是認，如非被告明知其持有違法之槍枝，何需逃避警方之盤查
    ，其辯以不知是真槍云云，顯係卸責之詞，此外，復有可發射子彈具有殺傷力之
    仿ＦＮ廠半自動手槍製造之改造玩具手槍一枝（含彈匣一個）扣案可證。另被告
    雖供認酒後騎乘機車，惟辯以並未喝醉云云，然查被告經警攔檢並施以酒精濃度
    測試，達０．五二ＭＧ／Ｌ，有呼氣酒精濃度測試紙一份在卷可參，而其為警查
    獲前後經觀察結果，被告駕駛車行路徑蛇行，駕駛者操控力顯然欠佳，酒精測試
    時被告言語含糊不清，意識模糊，查獲後做平衡動作顯出腳步不穩，測試過程眼
    神呆滯等情形，有臺中縣警察局霧峰分局新平派出所出具之刑法第一百八十五條
    之三查獲後測試、觀察職務報告書一份在卷可參，顯見其已呈酒醉狀態而達不能
    安全駕駛動力交通工具之程度，被告辯以並無喝醉云云，亦屬推諉卸責之詞，不
    足採信。綜上所述，被告前開犯行堪予認定，應予依法論科。
二、核被告所為，係犯槍砲彈藥刀械管制條例第十一條第四項之未經許可寄藏可發射
    子彈具有殺傷力之改造玩具手槍罪、刑法第一百八十五條之三服用酒類致無法安
    全駕駛動力交通工具罪。又被告係為綽號「阿昌」之男子保管改造玩具手槍（含
    彈匣一個），業據被告供明在卷，則其所為應係寄藏行為，而「寄藏」之行為當
    然含有「持有」之成分，不就其「持有」部分另予論罪。又被告所犯前開二罪，
    犯意各別，行為互殊，應予分論併罰。爰審酌被告為他人保管具殺傷力之改造手
    槍之犯罪動機、對社會潛在危險甚鉅，另被告酒醉後已不能安全駕駛，猶貿然駕
    車，足生損害於公共安全，兼衡及被告犯罪後未能坦白認過，惟其並無前科，素
    行尚可，此有臺灣臺中地方法院檢察署刑案資料查註紀錄表及臺灣高等法院被告
    全國前案紀錄表各一份在卷可憑，而其犯罪後猶砌詞卸責之態度等一切情狀，就
    其所犯上開二罪，分別量處如主文所示之刑，並就未經許可寄藏可發射子彈具有
    殺傷力之改造玩具手槍罪併科罰金部分諭知易服役之折算標準，另就服用酒類致
    無法安全駕駛動力交通工具罪部分諭知易科罰金之折算標準，以資警惕。扣案仿
    ＦＮ廠半自動手槍製造之玩具手槍一枝（含彈匣一個），係違禁物，應依刑法第
    三十八條第一項第一款予宣告沒收之。另扣案改造子彈一顆無法擊發，不具殺傷
    力，已如前述，尚非違禁物，自無從為沒收之諭知，附此敘明。
據上論斷，應依刑事訴訟法第二百九十九條第一項前段，槍砲彈藥刀械管制條例第十
一條第四項，刑法第十一條前段、第一百八十五條之三、第四十一條第一項前段，第
四十二條第三項、第三十八條第一項第一款，罰金罰鍰提高標準條例第二條，判決如
主文。
中      華      民      國      九十一      年    十一    月    二十二  日
                                    臺灣臺中地方法院刑事第二庭
                                        法  官  陳  葳
右正本證明與原本無異
如不服本判決，應於收受本判決後十日內向本院提出上訴書狀，其未敘述上訴理由者
，並得於提起上訴後十日內向本院補提理由書狀（均須按他造當事人之人數附繕本）
「切勿逕送上級法院」
                                        書記官
中      華      民      國      九十一      年    十一    月    二十二  日
附錄法條：槍砲彈藥刀械管制條例第十一條第四項：
未經許可，持有、寄藏或意圖販賣而陳列第一項所列槍砲者，處一年以上七年以下有
期徒刑，併科新臺幣七百萬元以下罰金。
刑法第一百八十五條之三：
服用毒品、麻醉藥品、酒類或其他相類之物，不能安全駕駛動力交通工具而駕駛者，
處一年以下有期徒刑、拘役或三萬元以下罰金。
